【裁判字號】    92,交簡上,154
【裁判日期】    921003
【裁判案由】    公共危險
【裁判全文】
臺灣臺北地方法院刑事判決                      九十二年度交簡上字第一五四號
    上  訴  人
    即  被  告  甲○○  男  五.
右列上訴人因公共危險案件，不服本院新店簡易庭九十二年度店交簡字第三○五號，
中華民國九十二年五月二十九日第一審刑事簡易判決（檢察官聲請簡易判決處刑書案
號：臺灣臺北地方法院檢察署九十二年度偵字第八四五五號），提起上訴，本院管轄
之第二審合議庭判決如左：
    主    文
上訴駁回。
    理    由
一、按上訴期間為十日，自送達判決後起算；提起上訴，應以上訴書狀提出於原審法
    院為之；原審法院認為上訴不合法律上之程式或法律上不應准許或其上訴權已經
    喪失者，應以裁定駁回之；第二審法院認為上訴有第三百六十二條前段之情形者
    ，應以判決駁回之，但其情形可以補正而未經原審法院命其補正者，審判長應定
    期間先命補正；第二審法院認為上訴有不合法律上程式之情形，且無從補正者，
    應以判決駁回，並得不經言詞辯論為之，刑事訴訟法第三百四十九條前段、第三
    百五十條第一項、第三百六十二條前段、第三百六十七條、第三百七十二條均定
    有明文，此對於刑事簡易案件提起上訴亦有適用，同法第四百五十五條之一第三
    項亦可參照。
二、次按被告、自訴人、告訴人、附帶民事訴訟當事人、代理人、辯護人、輔佐人或
    被害人為接受文書之送達，應將其住所、居所或事務所向法院或檢察官陳明；送
    達文書由司法警察或郵政機關行之；前項文書為判決、裁定、不起訴或緩起訴處
    分書者，送達人應作收受證書、記載送達證書所列事項，並簽名交受領人；送達
    文書，除本章有特別規定外，準用民事訴訟法之規定；由郵政機關行送達者，以
    郵差為送達人；送達於住居所、事務所或營業所不獲會晤應受送達人者，得將文
    書付與有辨別事理能力之同居人或受僱人；送達不能依前二條規定為之，得將文
    書寄存送達地之自治或警察機關，並作送達通知書，黏貼於應受送達人住居所、
    事務所或營業所門首，以為送達；刑事訴訟法第五十五條第一項前段、第六十一
    條、第六十二條、民事訴訟法第一百二十四條第二項、第一百三十七條第一項、
    第一百三十八條均有明文。又以日、星期、月或年定期間者，其始日不算入；以
    日、星期、月或年定期間者，以期間末日之終止，為期間之終止；於一定期日或
    期間內，應為意思表示或給付者，其期日或其期間之末日，為星期日、紀念日或
    其他休息日時，以其休息日之次日代之；民法第一百二十條第二項、第一百二十
    一條第一項、第一百二十二條亦有明定。
三、經查：
(一)、本件上訴人即被告甲○○原
    四樓，於民國九十一年九月二十日始遷入現在住址即台北市○○區○○路八十四
    巷二十四號，有台北市文山區第二戶政事務所九十二年八月十九日函覆本院有關
    上訴人全戶
    記錄在卷可稽，又上訴人於九十二年三月十一日警局詢問及九十二年四月十八日
    檢察官偵訊時，除陳明其住所地在台北市○○路○段二二一巷四弄十四號四樓外
    ，均未陳報其他應受送達處所，況依上訴人九十二年六月二十三日提出到院之上
    訴狀所載，住居所仍為台北市○○路○段二二一巷四弄十四號四樓，此觀警、偵
    卷及原審、本院卷宗自明，則原審以上訴人所告知之前揭居所地址為送達，並無
    不合。
(二)、原審於九十二年六月十日將本院新店簡易庭九十二年度店交簡字第三○五號刑事
    簡易判決正本交郵政機關送達至上訴人前揭居所即台北市○○路○段二二一巷四
    弄十四號四樓，因未獲會晤本人，亦無受領文書之同居人或受雇人，而將該送達
    文書寄存送達之警察機關，由台北市政府警察局文山第二分局興隆派出所收受，
    並作送達通知書，粘貼於應受送達人門首以為送達，有送達證書在卷可考，復有
    台北市政府警察局文山第二分局九十二年八月七日北市警文二分刑字第○九二六
    一七五三四○○號函覆本院有關寄存送達簽收資料在卷可按，由前揭寄存送達簽
    收資料可知，上訴人之妻楊家宜已於九十二年六月十六日至寄存處所即前揭興隆
    派出所代為簽收，則依上揭法條規定，原審判決書正本業於九十二年六月十日合
    法送達於被上訴人，至原審於九十二年六月二十七日對上訴人位在台北市○○區
    ○○路八十四巷二十四號之住所另為送達，並不影響對前者興隆路三段一址合法
(三)、依法院訴訟當事人在途期間標準第二條規定，上訴人住於本院所轄之文山區，其
    向本院為訴訟行為，不計在途期間，是上訴人如對本院前開判決不服欲提起上訴
    ，依前開規定，其上訴期間乃自判決送達後即九十二年六月十日之翌日（即同年
    月十一日）起算，而算至九十二年六月二十日（該日非休息日）屆滿，是上訴人
    遲至九十二年六月二十三日，方向本院新店簡易庭提出聲明上訴狀，此觀上訴狀
    上本院新店簡易庭收狀戳標示日期自明，顯已逾上訴期間，其上訴即屬違背法律
    上之程式，且無從命補正，揆諸首開法條，本院自應駁回其上訴。
四、據上論斷，應依刑事訴訟法第四百五十五條之一第一項、第三項、第三百六十七
    條前段、第三百七十二條，判決如主文。
中      華      民      國    九十二    年      十      月      三      日
                              臺灣臺北地方法院交通法庭
                                      審判長法  官  陳博文
                                            法  官  陳婷玉
                                            法  官  鄧德倩
右正本證明與原本無異。
本判決不得上訴。
                                            書記官  石幸代
中      華      民      國    九十二    年      十      月      三      日


司法院資訊處製作；財團法人民間司法改革基金會備份。
